【裁判字號】    92,易,1699
【裁判日期】    921003
【裁判案由】    竊盜
【裁判全文】
臺灣高雄地方法院刑事判決                        九十二年度易字第一六九九號
    公  訴  人  臺灣高雄地方法院檢察署檢察官
    被      告  辛○○
右列被告因竊盜案件，經檢察官提起公訴（九十二年度偵緝字第一一五五號），本院
判決如左：
    主  文
辛○○連續竊盜，處有期徒刑陸月，如易科罰金，以參佰元折算壹日。
    事  實
一、辛○○意圖為自己不法之所有，基於竊盜之概括犯意，連續為下列竊盜行為：
（一）於民國九十一年三月十四日凌晨二時許，在高雄縣旗山鎮○○路○段五六０號
      前，見丁○○所有之車牌Ｐ五－四五○九號自小客車停放於上址，認有機可乘
      ，即持其自備之鑰匙（未扣案），先將該車之車門打開，再進入該車內以上開
      鑰匙啟動該自小客車電源，將該自小客車駛離，竊取該自小客車，竊得後除將
      該自小客車留供己用，並將車牌更換為Ｅ五－四五○三號【辛○○雖供稱此車
      牌係其所行竊而得，惟該車牌之主人甲○○已於偵查中（九十一年度偵字第一
      四二六九號偵查卷第十八頁）明確陳明該車牌並未失竊等語在卷，故辛○○此
      部分所涉與本件竊盜犯行無涉】，嗣於同年四月十日凌晨一時許，因其駕駛該
      車搭載丙○○、魚安祺二人（二人搭乘贓車之行為並不成立犯罪）於高雄縣美
      濃鎮○○路○段二三一號前徘徊，行跡可疑，經警據報前來處理後，始查詢得
      知該自小客車為贓車，而查知上情。
（二）復於九十一年四月六日十五時許（起訴書未記載「日」），在屏東縣萬丹鄉○○路五五之八號前，見林陳罔好所有而由林椿環使用之車牌ＷＭ－三八五八號
      自小客車停放於上址，亦以上開方式，持自備之鑰匙（未扣案），竊取該自小
      客車，得手後，即將之駛至高雄縣美濃鎮○○街六號之香蕉園藏放，嗣於同日
      二十時三十分許，其夥同魚安祺、丙○○二人於上址拆解上開自小客車零件時
      ，為當時前往附近巡邏之員警查覺，惟因該員警僅單人前往巡邏，遂先回所尋
      求支援，俟警方再度到達上開香蕉園時，該三人及自小客車已離去現場，後經
      警在高雄縣美濃鎮○○路三八０巷口尋獲該輛自小客車。
（三）又於九十一年四月廿七日八時許，至高雄縣美濃鎮○○街十五巷二號其友人乙○○之住處，見該住處未上鎖且無人在內，遂直接進入該住宅（侵入住宅部分
      未據告訴），徒手竊取乙○○所有電腦主機、電腦螢幕各一臺、鍵盤及滑鼠各
      一個，（起訴書僅記載為電腦一部，惟尚包含上開其他電腦零件，故其餘部分
      為犯罪事實之擴張），得手後，即將竊得之上開電腦主機託由不知情之鍾汶廷
      交予不知情之陳日輝（均另為不起訴處分）於同日十時許送至設於高雄縣美濃
      縝永安路二三三號之日暐電腦資訊有限公司修理，嗣於同日十八時三十分許，
      為警在日暐電腦資訊有限公司當場查獲該部電腦主機及陳日輝，始查悉上情。
二、案經高雄縣政府警察局移送及高雄縣政府警察局旗山分局報告臺灣高雄地方法院
    檢察署檢察官偵查起訴。
    理  由
一、右揭犯罪事實，已據被告辛○○於本院審理時坦承不諱；且被告確有分別於上開
    時、地駕駛車牌Ｐ五－四五○九號自小客車搭載丙○○、魚安祺二人，及與丙○○、魚安祺二人折解車牌ＷＭ－三八五八號自小客車零件之事實，則據證人丙○○、魚安祺於警詢時證述明確在卷；而前揭自小客車及電腦主機等財物分別於右
    揭時、地失竊之事實，亦據被害人丁○○、林椿環、乙○○於警詢時陳述明確，
    此外，復有搜索扣押筆錄各二紙、贓物認領保管單各三紙、車輛失竊、車牌失竊
    －資料個別查詢報表、車輛尋獲電腦輸入單、宏碁資訊廣場技術服務明細表各一
    份、照片二幀在卷可稽，足認被告自白與事實相符，堪認為真實。
二、核被告辛○○所為，係犯刑法第三百二十條第一項之普通竊盜罪。又被告先後多
    次竊盜犯行，時間緊接，所犯構成要件相同，顯係基於概括犯意為之，為連續犯
    ，依刑法第五十六條規定，以一罪論，並加重其刑。爰審酌被告正值壯年，不思
    循正當途徑獲取財富，竟以上開方式行竊，對社會危害非輕，本應重懲，惟考量
    其於犯後已全然坦承犯行，並表悔意，而上開竊得之財物，大部分均已經被害人
    領回，有上開贓物認領保管單在卷可參，並其智識程度、犯罪目的等一切情狀，
    量處如主文所示之刑，並諭知易科罰金之折算標準，以示懲儆。至被告用以行竊
    車牌Ｐ五－四五○九號及ＷＭ－三八五八號自小客車之鑰匙，雖為被告所有，且
    為供犯罪所用之物，惟已遭被告丟棄滅失，業據被告供明在卷（刑事卷第三五頁
    、第三六頁），為免將來執行之困難，爰不予宣告沒收，附此敘明。
三、至被告雖於九十一年六月五日十二時三十五分許，在屏東縣高樹鄉○○村○○路
    十五號後方之檳榔園，與鍾汶廷共同持柴刀、剪刀各一把竊取該檳榔園內為梁慶
    煥所有之檳榔七芎，而於九十二年一月十四日經臺灣屏東地方法院以九十一年易
    緝字第一○○號刑事判決判處有期徒刑八月，於九十二年二月十日確定，有上開
    刑事判決書及臺灣高等法院被告全國前案紀錄表各一紙在卷可稽，惟審之上開被
    告所涉犯之加重竊盜犯行，不論係行為之態樣及手法皆與本件被告所涉之連續竊
    盜犯行有所不同，且被告於本院審理時亦已供稱：「為本案連續竊盜行為後，就
    無行竊犯意，是後來才另外起意持柴刀去竊取檳榔」等語明確在卷（刑事卷第六
    三頁），足見被告於九十一年六月五日所為之加重竊盜犯行，與本件連續竊盜犯
    行並非基於概括之犯意而為，上開刑事判決之既判力自不及於本案，故本院自得
    就本件加以審理，併此敘明。
四、又公訴意旨雖另以：被告辛○○於九十一年四月九日七時許，又夥同己○○、庚○○至屏東市○○路二九二號前，由魚安祺、庚○○二人把風，辛○○持Ｔ型板
    手下手行竊為周淑惠所有而由戊○○所使用之車牌八Ｍ－三一四一號自小客車，
    得手後，由己○○駕駛該贓車至美濃鎮○○街十三之一號住宅旁，不慎掉入稻田
    內，渠等即棄車逃逸，因認被告此部份係涉犯刑法第三百二十一條第一項第三款
    之加重竊盜罪嫌云云。惟查：
（一）按犯罪事實應依證據認定之，無證據不得推定其犯罪事實。又不能證明被告犯
      罪者，應諭知無罪之判決，刑事訴訟法第一百五十四條、第三百零一條第一項
      分別定有明文。再認定不利被告之事實，須依積極證據，苟積極證據不足為不
      利於被告事實之認定時，即應為有利於被告之認定，不必有何有利之證據；事
      實之認定，應憑證據，如未能發現相當證據，或證據不足證明，自不能以推測
      或擬制之方法，以為裁判基礎，最高法院三十年上字第八一六號、四十年台上
      字八六號亦分別著有判例。
（二）本件公訴意旨認被告辛○○另涉犯刑法第三百二十一條第一項第三款之加重竊
      盜罪嫌，無非係以右揭事實已據被害人戊○○指述甚詳，又有贓物領結、車輛
      失竊查詢等資料附卷可稽為其主要論據。惟訊據被告辛○○堅詞否認涉有此部
      分竊盜犯行，辯稱：伊沒有偷，是庚○○偷的等語，經查：
  １、審之被害人戊○○於警詢時之指述，僅係陳明上開自小客車於前開時、地遭竊
      而已，並末指陳究係何人竊取該自小客車，另贓物領結及車輛失竊查詢等資料
      亦僅能為同上之證明，顯然並無法依前開證據逕為公訴人上開之所認，已不待
      言。
  ２、然經傳訊證人即公訴意旨所載之共同行竊之庚○○到院說明行竊之經過時，證
      人庚○○已證述：「當天我們三人在車上，有為了毒品的事發生爭執，我就先
      下車，我一個人沒有錢才臨時起意去偷車，證人己○○、被告辛○○都不知情
      ，他們不在場，我在警察局故意拖他們下水」等語在卷（刑事卷第三七頁），
      互核證人即曾於警詢中證述係被告辛○○與庚○○共同行竊之魚安祺亦到院證
      述：「警訊筆錄我製作不實在，因為我當時在戒治中，不想要另案在我身上，
      事實上車子不是我偷的，所以我才推回去，事實上車子是庚○○偷的」（刑事
      卷第三七頁）等語以觀，顯然被告上開所辯尚非全然無據。
  ３、且本件除上開自小客車為警在高雄縣美濃鎮○○街一三之一附近之田埂尋獲外
      ，並無其他任何證據證明被告確有涉犯此部分竊盜之犯行。
      從而，被告上開所辯，尚非不可採信，此外，復查無其他積極證據證明被告確
      另有公訴人所訴之犯行，則此部分竊盜之犯行尚屬不能證明。惟公訴人認此部
      分與上開有罪部分，有連續犯之裁判上一罪之關係，爰不另為無罪之諭知，附
      此敘明。
據上論斷，應依刑事訴訟法第二百九十九條第一項前段，刑法第五十六條、第三百二
十條第一項、第四十一條第一項前段，罰金罰鍰提高標準條例第一條前段、第二條，
判決如主文。
本案經檢察官朱婉綺到庭執行職務。
中      華      民      國      九十二      年      十      月    三    日
                                  臺灣高雄地方法院刑事第十庭
                                      審判長法  官  孫啟強
                                            法  官  楊智守
                                            法  官  楊宗翰
右正本證明與原本無異。
如不服本判決，應於判決送達後十日內，向本院提出上訴狀。
                                            書記官  陳怡真
中      華      民      國      九十二      年      十      月    七    日
附錄本案論罪科刑法條：
中華民國刑法第三百二十條
 (普通竊盜罪、竊佔罪)
意圖為自己或第三人不法之所有，而竊取他人之動產者，為竊盜罪，處五
年以下有期徒刑、拘役或五百元以下罰金。
意圖為自己或第三人不法之利益，而竊佔他人之不動產者，依前項之規定
處斷。
前二項之未遂犯罰之。


司法院資訊處製作；財團法人民間司法改革基金會備份。
